臺灣基隆地方法院刑事判決　　　　　　　　　　　　　九十三年度簡上字第二八號
　　上　訴　人　臺灣基隆地方法院檢察署檢察官
　　被　　　告　乙○○　男　三.
　　　　　　　　丙○○　男　三.
上訴人因右列被告竊盜案件，不服本院九十二年度基簡字第九四二號，中華民國九十
三年二月十日所為第一審簡易判決（聲請簡易判決處刑案號：臺灣基隆地方法院檢察
署九十二年度偵字第三○一三號），本院管轄之第二審合議庭判決如左：
    主  文
原判決撤銷。
乙○○共同竊盜未遂，累犯，處有期徒刑肆月，如易科罰金，以佰元折算壹日。扣
案之紅色小塑膠繩壹條（上附新臺幣壹元硬幣壹枚）及雙面膠帶壹只均沒收。
丙○○共同竊盜未遂，處有期徒刑貳月，如易科罰金，以佰元折算壹日。扣案之紅
色小塑膠繩壹條（上附新臺幣壹元硬幣壹枚）及雙面膠帶壹只均沒收。
    事  實
一、乙○○前曾犯賭博、違反麻醉藥品管理條例、肅清煙毒條例、妨害兵役、竊盜等
    罪，最近因違反毒品危害防制條例等案件，分別經本院以八十八年度易字第四七
    五號、八十九年度易字第七六五號判處有期徒刑十月、九月確定，經送監執行，
    甫於民國九十二年一月二十六日縮短刑期執行完畢，仍不知悔改。丙○○於九十
    二年九月七日下午二時二十分許駕駛車號ＧＱＱ─三一七號重型機車搭載乙○○
    ，行經台北縣萬里鄉龜吼村鼓亭十一之一號由丁○○所管理之「福安宮」前，因
    缺錢加油，乙○○提議以「釣魚」之方式行竊該「福安宮」之香油錢，乙○○與
    丙○○二人乃基於共同意圖為自己不法所有之犯意聯絡，共同以丙○○置於該機
    車內之雙面膠帶黏貼新臺幣壹元硬幣壹枚並黏貼於自路旁拾得之紅色繩索一條上
    ，製作完成後，由丙○○在外把風，乙○○則持上開貼有雙面膠帶之繩索進入宮
    內，並以該繩索垂入「福安宮」之香油錢箱內，正以黏貼方式著手竊取香油錢之
    際，旋為附近居民林清華所發覺，並偕同鄰居前往查看並報警；乙○○見狀立即
    逃逸，丙○○則為據報到場之員警當場逮捕，並扣得尚未取出上開香油錢箱，然
    已黏得新臺幣一百元紙鈔一張之上開紅色繩索一條（上附新臺幣一元硬幣一枚）
    及雙面膠帶一只等物，隨後循線在臺北縣萬里鄉○○路二七八號前逮捕乙○○，
    始查知上情。
二、案經台北縣政府警察局金山分局報告臺灣基隆地方法院檢察署檢察官偵查起訴。
    理  由
一、右揭事實，業據被告乙○○、丙○○於檢察官偵訊中均坦承不諱（九十二年九月
    七日偵訊筆錄，見偵查卷第二七至二八頁），亦經被告丙○○於本院審理中自白
    犯行，被告二人所供互核相符，且與被害人丁○○及證人林清華分別於警詢中所
    指述情節相符，並有照片七張及贓物認領保管單一紙在卷可稽。右揭事實之積極
    證據明確，被告乙○○、丙○○二人之犯行均堪認定，應依法論科。
二、核被告乙○○、丙○○二人所為，係犯均係犯刑法第三百二十條第三項、第一項
    之竊盜未遂罪；其等就上開犯行，有犯意聯絡及行為分擔，均為共同正犯。原審
    判決於事實及理由欄引用檢察官聲請簡易判決處刑書之記載，認被告二人均係犯
    共同竊盜未遂罪，然於判決主文均僅諭知竊盜罪名而欠缺「未遂」之記載，並未
    於理由欄中敘明不記載「未遂」之理由，論結欄之法條亦未引用刑法第三百二十
    條第三項，有判決主文與所載理由矛盾之情形；檢察官上訴意旨執此指摘原判決
    不當，為有理由，自應由本院予以撤銷改判。被告乙○○、丙○○二人已著手於
    犯罪行為之實行而不遂，為未遂犯，應依刑法第二十六條前段規定減輕其刑。被
    告乙○○前因違反毒品危害防制條例案件，分別經本院以八十八年度易字第四七
    五號、八十九年度易字第七六五號判處有期徒刑十月、九月確定，經送監執行後
    於九十二年一月二十六日縮短刑期執行完畢，有被告全國前案紀錄表一份在卷可
    按，其於五年內再犯本件有期徒刑以上之罪，為累犯，應依刑法第四十七條規定
    加重其刑；又其刑之加重及減輕事由併具，應依法先加而後減之。爰審酌被告乙
    ○○前有多次前科犯行，素行不端，被告乙○○、丙○○二人犯罪之動機、犯罪
    之手段、犯罪所生之損害尚輕及二人犯罪後坦承犯行態度良好等一切情狀，分別
    量處如主文所示之刑，並均諭知易科罰金之折算標準，以示懲儆。扣案之紅色小
    塑膠繩一條（上附新臺幣一元硬幣一枚）及雙面膠帶一只，分別為被告乙○○、
    丙○○二人所有，均為供其二人犯本件竊盜罪所用，業據被告二人供明在卷，應
    依刑法第三十八條第一項第二款之規定宣告沒收之。
三、按被告合法傳喚，無正當之理由不到庭者，得不待其陳述，逕行判決，刑事訴訟
    法第四百五十五條之一第三項準用同法第三百七十一條定有明文。查本件被告乙
    ○○經合法傳喚，無正當理由而不於審判期日到庭，關於上訴人就被告乙○○上
    訴部分，依前開規定，爰不待被告乙○○陳述逕行判決。
據上論斷，應依刑事訴訟法第四百五十五條之一第三項、第三百六十九條第一項前段
、第三百七十一條、第二百九十九條第一項前段，刑法第二十八條、第三百二十條第
三項、第一項、第二十六條前段、第四十七條、第四十一條第一項前段、第三十八條
第一項第二款，罰金罰鍰提高標準條例第一條前段、第二條，判決如主文。
本案經檢察官甲○○到庭執行職務。
中　　　華　　　民　　　國　　九十三　　年　　　五　　　月　　二十一　　日
                                    臺灣基隆地方法院刑事第一庭
                                        審判長法  官  邱志平
                                              法  官  劉桂金
                                              法  官  蔡岱霖
右正本證明與原本無異。
本判決不得上訴。
                                              書記官  陳錦進
中　　　華　　　民　　　國　　九十三　　年　　　五　　　月　　二十一　　日
附錄論罪法條：
中華民國刑法第三百二十條第一項、第三項：
意圖為自己或第三人不法之所有，而竊取他人之動產者，為竊盜罪，處五年以下有期
徒刑、拘役或五百元以下罰金。
前二項之未遂犯罰之。
（罰金已提高為十倍）
